臺北高等行政法院判決　　　　　　　　　　　　　　九十二年度訴字第三六七五號
　　　　　　　　　　　　　　　.
　　原　　　告　甲○○
　　被　　　告　銓敘部
　　代　表　人　乙○○部長）.
　　訴訟代理人　丙○○
　　　　　　　　戊○○
　　　　　　　　丁○○
右當事人間因俸給事件，原告不服公務人員保障暨培訓委員會中華民國九十二年六月
三日九二公審決字第○○七八號再復審決定，提起行政訴訟。本院判決如左：
　　主  文
原告之訴駁回。
訴訟費用由原告負擔。
　　事  實
一、事實概要：原告於民國（下同）九十一年七月二十九日擬任台北市政府環境保護
　　局木柵垃圾焚化廠委任第三職等至第五職等助理工程員，原告於同年九月十日填
    具擬任人員送審書送被告審定。案經被告於九十一年九月十八日以部銓四字第○
    九一二一八一四三三號函（下稱原審定），依公務人員任用法第九條第一項第一
    款考試（六十七年特種考試交通事業電信人員考試技術員乙組電信考試，下稱電
    信特考）及格之規定，並採計其七十八年七月至八十二年六月任經濟部智慧財產
    局四年約聘年資提敘本俸級四級，再採其六十九年一月至七十六年十二月任交通
    部台灣北區電信管理局八年年資，提敘年功俸八級，銓敘審定合格實授，核敘委
    任第三職等年功俸八級四一五俸點，並自九十一年七月二十九日生效。原告不服
    ，提起復審，經被告九十二年二月二十一日部復決字第六○二號復審決定書駁回
    之決定；原告復向公務人員保障暨培訓委員會提起再復審，嗣經該會再復審決定
    駁回，遂提起本件行政訴訟。
二、兩造聲明：
　(一)原告聲明求為判決：
  　1.再復審決定、復審決定及原審定關於否准後開聲明第二項部分均撤銷。
  　2.被告應作成核敘原告委任第五職等年功俸十級五二○俸點之行政處分。
　　3.訴訟費用由被告負擔。
　(二)被告聲明求為判決：如主文所示。
三、兩造之爭點：
　　原告是否屬公務人員任用法第九條第一項第二款所稱之依法銓敘合格之人員再任
    公務人員？
　(一)原告主張之理由：
    1.原告係應六十七年電信特考及格，相當普通考試及格錄用（參照公務人員任用
      法第十三條），業經交通部前台灣電信管理局（交通事業機構所定任用資格審
      查）准自六十八年三月一日敘正（依法銓敘合格，參照公務人員任用法施行細
      則第八條第二項第一款）為技術員，薪級支三十九級（即初任相當敘委任第三
      職等本俸一級二八○俸點，公務人員俸給法第六條第一項第四款），每年度予
      考成（績）並晉支薪級，任職至七十七年十一月一日辭職，最後支薪級為三十
      級（相當委任第五職等年功俸二級四○○俸點，依公務人員考績法第六條及第
      十條規定，各機關參加考績人員任本職等年終考績具有二年甲等（八十分以上
      ）者取得同官等高一職等之任用資格。今以前述資歷再任職政府機關之台北市
      政府環境保護局木柵垃圾焚化廠委任第三職等至委任第五職等助理工程員，自
      應以原敘官等（委任第五職等年功俸二級四○○俸點）任用（依公務人員俸給
      法第十一條對再任人員等級之銓敘審定規定「經銓敘合格人員，於離職後再任
      時，其俸級應在其職務列等表所列職等範圍內換敘相當等級」），再採計任職
      於經濟部智慧財產局約聘專利審查委員（七十七年十二月一日至九十一年七月
      二十九日）年資，採七十八年七月至八十六年六月計八級，即應以委任第五職
      等年功俸十級五二○俸點銓敘審定（依公務人員任用法第十八條之一第三項規
      定「再任人員所具任用資格高於職務列等表所列該職務最低職等時，依職務列
      等表所列該職務所跨範圍內原職等之任用。但以至所跨最高職等為限。」）。
    2.再依公務人員俸給法細則第二條規定公務人員俸給法第十四條及第十五條所稱
      再任，指公務人員卸職後，依法再行擔任政府機關各官等職務者。其中所指「
      政府機關」，並未限定為行政機關亦或交通事業機構。且依公務人員任用法施
      行細則第二條規定公務人員任用法所稱公務人員，指各機關組織法規中，除政
      務人員及民選人員外，定有職稱及官等、職等之人員，其所稱各機關指地方政
      府及其所屬各機關及交通事業機構等；即明白揭示「政府機關」包括「行政機
      關」與「交通事業機構」。今復審決定稱「復審人係交通事業人員初次轉任行
      政機關職務非屬再任人員」，則復審機關自行任意狹隘引申定義「政府機關」
      專指「行政機關」之見解顯有偏誤。又復審決定所稱「復審人係交通事業人員
      初次轉任行政機關職務非屬再任人員」，其中之「初次轉任」遍查法令規章無
      相關定義用語，顯係復審機關所自創，且將「初次轉任」界定為非屬「再任」
      ，而以「初任」視之，亦與公務人員俸給法第十二條所稱「轉任」不合。再原
      告於交通部（政府機關）前台灣北區電信管理局卸職後，依法再行擔任政府機
      關臺北市政府環境保護局木柵垃圾焚化廠委任第三職等至委任第五職等助理工
      程員自屬「再任」無疑。
    3.依公務人員任用法第十八條之一規定「再任人員所具任用資格高於職務列等表
      所列該職務最低職等時，依職務列等表所列該職務所跨範圍內原職等任用。但
      以至所跨最高職等為限。」再依公務人員俸給法第十四條規定本法施行前（七
      十六年一月十六日），經銓敘合格人員，於離職後再任時，其俸級核敘比照第
      十條規定辦理（第十條規定各機關現職人員，經銓敘合格者，應在其職務列等
      表所列職等範圍內換敘相當等級；其換敘辦法，由考試院定之）。原告應公務
      人員考試及格，亦曾經依法銓敘合格任職政府機關（交通部前台灣電信管理局
      ）初任技術員薪級支三十級（相當委任第三職等本俸一級二八○俸點），並按
      年考績取得同官等高一職等之任用資格，為技術員薪級支三十九級（相當委任
      第五職等年功俸二級四○○俸點）之職務有案，自有其規定之適用；今原告以
      前述資歷再任職政府機關之臺北市政府環境保護局木柵垃圾焚化廠委任第三職
      等至委任第五職等助理工程員，自應以原敘官等（委任第五職等年功俸二級四
      ○○俸點）任用（依公務人員俸級法第十一條對再任人員等級之銓敘審定規定
      「經銓敘合格人員，於離職後再任時，其俸級應在其職務列等表所列職等範圍
      內換敘相當等級」），再採計任職於經濟部智慧財產局約聘專利審查委員年資
      ，採七十八年七月至八十六年六月計八級，即應以委任第五職等年功俸十級五
      二○俸點銓敘審定。
    4.原告於六十七年依法考試及格錄用並於六十八年經依法銓敘合格及敘薪，自有
      公務人員任用法及公務人員俸給法中有關各該法施行前相關法條規定之適用，
      如公務人員任用法施行細則第八條規定「本法（註：公務人員任用法）第九條
      第一項第一款所稱依法考試及格，指依公務人員考試法規及本法施行前考試法
      規所舉辦之各類公務人員考試及格。本法第九條第一項第二款所稱依法銓敘合
      格，包括在本法施行前依下列法規經銓敘機關審查合格，或准予登記人員具有
      合法任用資格者：依公務人員或分類職位公務人員各種任用法規及各該機關組
      織法所定任用資格審查合格者。」再如依公務人員俸給法第十四條規定「本法
      施行前，經銓敘合格人員，於離職後再任時，其俸級核敘比照第十條規定辦理
      ；本法施行後，經銓敘合格人員，於離職後再任時，其俸級核敘比照第十一條
      規定辦理。但所再任職務列等之俸級，高於原敘俸級者，敘與原俸級相當之俸
      級；低於原敘俸級者，敘所再任職務列等之相當俸級，以敘至所任職務之最高
      職等年功俸最高級為止。如有超過之俸級，仍予保留。俟將來調任相當職等之
      職務時，再予回復。（第十條規定各機關現職人員，經銓敘合格者，應在其職
      務列等表所列職等範圍內換敘相當等級；其換敘辦法，由考試院定之。）」今
      被告無視上述法規規定之事實，逕以原告未依俸給法規定敘定職等俸級及任現
      職係初任一般行政機關官等職等之職務等為由審定，顯於法不合；且既稱原告
      六十八年三月至七十七年十月並無任職委任第三職等，卻又稱原告任職交通部
      前台灣北區電信管理局佐理技術員相當委任第三職等職務年資，豈不自相矛盾
      。
    5.以交通事業人員員級資位（相當委任官等）薪級三十級支一九○點（相當第五
      職等年功俸二級四○○俸點）之資格再任公務人員，自應以再任人員所具任用
      資格高於職務列等表所列該職務最低職等時，依職務列等表所列該職務所跨範
      圍內原職等之任用，故應以原敘官等（委任）職等第五職等任用，如再以初任
      人員（第三職等本俸一級）銓敘審定任用，顯有違法降敘之事實，違背公務人
      員俸給法第十六條「非依公務人員懲戒法及其他法律之規定不得降敘」之規定
      。
    6.原告以交通事業機構人員員級資位薪級三十級支一九○點之資歷，即已具相當
      委任官等第五職等年功俸二級四○○俸點資歷；今再任即應以原敘官等、職等
      銓敘審定任用。再採計任職於經濟部智慧財產局約聘專利審查委員期間，採七
      十八年七月至八十六年六月計八級，即應以委任第五職等年功俸十級五二○俸
      點銓敘審定，實不容個人主觀見解，曲解法令任意引申，造成當事人之權益受
      損，形同對再任人員之無端惡意懲罰，任事用法亦顯有違誤，應將原處分不利
      於原告部分及復審決定、再復審決定均撤銷，並令原處分機關重為銓敘審定合
      格實授，核敘委任第五職等年功俸十級五二○俸點銓敘審定。
　(二)被告主張之理由：
    1.按公務人員任用法第三十三條規定：交通事業人員之任用，另以法律定之。復
      按公務人員任用法第十三條規定：普通考試或特種考試之四等考試及格者，取
      得委任第三職等任用資格。另查八十九年一月十五日施行之公務人員俸給法施
      行細則第十五條規定：「依公務人員任用法任用之人員，其曾任左列年資，如
      與現所銓敘審定之職等相當、性質相近且服務成績優良者，得按年核計加級至
      其所銓敘審定職等之本俸最高級；如尚有積餘年資，且其年終（度）考績（成
      、核）合於或比照合於公務人員考績法第七條之規定，得按年核計加級至其所
      銓敘審定職等之年功俸最高級為止：一、經銓敘部銓敘審定有案之年資。˙˙
      ˙」同細則第十五條之一規定：「前條所稱職等相當，指公務人員曾任年資與
      現所銓敘審定之職等相當；所稱性質相近，指公務人員曾任職務性質與現所銓
      敘審定職務之性質相近；所稱服務成績優良，指公務人員曾任年資依規定所辦
      理之年終（度）考績（成、核）成績列乙等或七十分或相當乙等以上，繳有證
      明文件。其未辦理年終（度）考績（成、核）者，應繳有服務機關（構）、學
      校開具之成績優良證明文件。公務人員曾任年資採計提敘俸級認定要點，由銓
      敘部定之。」又原公務人員曾任年資採計提敘俸級認定要點三規定：「本要點
      所稱『職等相當』，依本要點附表一『各類人員與行政機關公務人員職等相當
      年資採計提敘俸級對照表』及附則之規定行之。未列入本表之人員，其職等相
      當之對照，由銓敘部會同相關機關認定之。」準此，初任行政機關各官等職等
      職務，係依其所具公務人員考試及格資格依公務人員任用法規定，取得各官職
      等職務之任用資格，至於曾任交通事業機構服務成績優良之年資，倘與所擬任
      職務「職等相當」、「性質相近」，並繳有服務成績優良證明文件者，得依上
      開規定按年核計加級至其所銓敘審定職等年功俸最高級為止。
    2.原告係應六十七年電信特考及格，六十八年三月至七十七年十月任交通部台灣
      北區電信管理局佐理工作員職務，前經該局審定，歷至七十六年考成晉敘至技
      術員第三十級新台幣（下同）一九○元，七十七年十二月至九十一年一月任經
      濟部智慧財產局約聘專利審查委員，支薪五二○薪點以上，依「各類人員與行
      政機關公務人員職等相當年資採計提敘俸級對照表」規定，均相當行政機關委
      任第三職等以上年資。以本案原告係初任行政機關官職等職務，被告爰依公務
      人員俸給法第六條及八十九年一月十五日施行之公務人員俸給法施行細則第十
      五條等規定，以其所具六十七年電信特考及格資格，僅取得委任第三職等任用
      資格，並參照上開對照表規定，依原告任職交通部台北電話局佐理技術員相當
      委任第三職等職務及經濟部智慧財產局約聘專利審查委員之約聘年資，採其七
      十八年七月至八十二年六月計四年約聘人員年資提敘俸級四級，再採其六十九
      年一月至七十六年十二月計八年年資，核計加級至委任第三職等年功俸八級四
      一五俸點，上開被告之銓敘審定，於法並無不合。
    3.復查公務人員考績法第十一條規定：「（第一項）各機關參加考績人員任本職
      等年終考績，具有左列各款情形之一者，取得同官等高一職等之任用資格：一
      、二年列甲等者。二、一年列甲等二年列乙等者。（第二項）前項所稱任本職
      等年終考績，指當年一至十二月任職期間均任同一職等辦理之年終考績。另予
      考績及以不同官等職等併資辦理年終考績之年資，均不得予以併計取得高一職
      等升等任用資格。但以不同官等職等併資辦理年終考績之年資，得予以併計取
      得該併資之較低官等高一職等升等任用資格。」準此，考績升等依前揭考績法
      第十一條之規定，須於任本職等二年列甲等年終考績或一年列甲等二年列乙等
      年終考績，始得取得同官等高一職等之任用資格，至公務人員考績法第十一條
      本職等之認定，係指當年一至十二月任職期間均任同一職等辦理之年終考績而
      言。原告六十八年三月至七十七年十月，雖依交通事業人員任用條例審定資位
      等級有案，但並未依公務人員俸給法規定敘定職等俸級，並無任職委任第三職
      等之事實，自無升任委任第五職等任用資格。又各類人員與行政機關公務人員
      職等相當年資採計提敘俸級對照表附則一規定：本表係依據公務人員俸給法施
      行細則第十五條之一規定訂定，僅作為採計年資提敘俸級之用，不作為認定任
      用資格及列等支薪與人員調任之依據。是以，原告主張任職交通事業機構技術
      員最後支薪級為三十級，參照上開對照表規定，逕行認定相當委任第五職等年
      功俸二級四○○俸點任用一節，於法無據。
    4.另查公務人員任用法第十八條之一第三項規定：「再任人員所具任用資格高於
      職務列等表所列該職務最低職等時，依職務列等表所列該職務所跨範圍內原職
      等任用。但以至所跨最高職等為限。」，八十九年一月十五日施行之公務人員
      俸給法施行細則第三條第五項規定：「本法第十一條所稱再任，指公務人員卸
      職後，依法再行擔任政府機關之職務者而言。」，是以，原告係初次任職行政
      機關官職等職務，非屬再任人員，依公務人員任用法第九條規定，以其所具公
      務人員考試及格資格僅取得委任第三職等之任用資格且自委任第三職等本俸一
      級起敘，並未具委任第五職等任用資格，至曾任交通事業人員之年資，經查交
      通事業人員之任用僅有資位等級之分，而無公務人員官等、職等之設，原告雖
      曾依交通事業人員任用條例審定資位等級有案，但並未依公務人員俸給法規定
      敘定職等俸級，自無公務人員任用法第十八條之一第三項規定之適用，又參照
      最高行政法院（八十九年七月一日改制前為行政法院）八十四年度判字第八五
      六號判決要旨：「查公務人員俸給法第十六條規定：『經銓敘機關敘定之等級
      ，非依公務員懲戒法及其他法律之規定，不得降級。』之規定，係指適用『同
      一俸給法規』而言，．．．其轉任前後職務所適用之俸給法規不同，自無所謂
      降敘之情事」，原告以曾任交通事業機構人員員級資位最後支薪之薪級三十級
      一九○元之資格，初任行政機關官職等職務，卻敘至委任第三職等年功俸八級
      四一五俸點，認屬違背公務人員俸給法第十一、十四及十六條規定等節，洵屬
      誤解，併此敘明。
　　理  由
一、本件訴訟程序進行中，被告之代表人已由吳容明變更為乙○○，有總統九十三年
    六月十五日華總一禮字第○九三一○○二一五二一號令在卷可按，茲由新任代表
    人具狀聲明承受訴訟，核無不合，應予准許。
二、原告起訴主張：原告前應六十七年電信特考及格，於六十八年三月至七十七年十
    月任交通部台灣北區電信管理局佐理技術員，歷至七十六年考成晉敘至技術員支
    薪第三十級一九○薪點以上，相當第五職等年功俸二級四○○俸點，七十七年十
    二月至九十一年一月任經濟部智慧財產局約聘專利審查委員，支薪五二○薪點以
    上。嗣原告於九十一年七月二十九日再任台北市政府環境保護局木柵垃圾焚化廠
    委任第三職等至第五職等助理工程員，被告自應就原告之送審申請以原敘官等（
    委任）職等第五職等年功俸十級五二○俸點銓敘審定，詎被告僅以第三職等年功
    俸八級四一五俸點銓敘審定，於法有違，為此訴請如聲明所示云云。
三、被告則以：原告於九十一年七月二十九日擬任台北市政府環境保護局木柵垃圾焚
　　化廠委任第三職等至第五職等助理工程員，係初次任職行政機關官職等職務，非
    屬再任人員，是機關官職等職務，非屬再任人員，依公務人員任用法第九條規定
　　，以其所具公務人員考試及格資格僅取得委任第三職等之任用資格且自委任第三
    職等本俸一級起敘，並未具委任第五職等任用資格，至曾任交通事業人員之年資
    ，因交通事業人員之任用僅有資位等級之分，而無公務人員官等、職等之設，依
    「各類人員與行政機關公務人員職等相當年資採計提敘俸級對照表」規定，依原
    告任職交通部台北電話局佐理技術員相當委任第三職等職務及經濟部智慧財產局
    約聘專利審查委員之約聘年資，採其七十八年七月至八十二年六月計四年約聘人
    員年資提敘俸級四級，再採其六十九年一月至七十六年十二月計八年年資，核計
    加級至委任第三職等年功俸八級四一五俸點，於法有據等語置辯。
四、本件兩造不爭之原告應六十七年電信特考及格，相當於普通考試及格，於六十八
    年三月至七十七年十月任交通部台灣北區電信管理局佐理技術員，歷至七十六年
    考成晉敘至技術員支薪第三十級一九○薪點以上，七十七年十二月至九十一年一
    月任經濟部智慧財產局約聘專利審查委員，支薪五二○薪點以上，原告於九十一
    年七月二十九日任台北市政府環境保護局木柵垃圾焚化廠委任第三職等至第五職
    等助理工程員等情，並有考試院特種考試及格證書、交通部台北電話局令、交通
    部台灣北區電信管理局令、交通部台灣北區電信管理局通知書、經濟部智慧財產
    局服務證明書、中華電信股份有限公司台灣北區電信分公司證明書、台北市政府
    環境保護局木柵垃圾焚化廠派免建議函及就職通知單、台北市政府環境保護局令
    、擬任人員送審書及原審定附於原審定卷可稽，堪認為真實。
五、按公務人員任用法第九條第一項規定：「公務人員之任用，應具有左列資格之一
　　：一依法考試及格。二依法銓敘合格。三依法升等合格。」第十三條第一項第四
　　款規定：「考試及格人員之任用，依左列規定：四普通考試或特種考試之四等考
　　試及格者，取得委任第三職等任用資格。」第二項第三款規定：「中華民國八十
　　五年一月十七日公務人員考試法修正公佈前，考試及格人員之任用，依左列規定
　　：三普通考試或特種考試之丙等考試及格者，取得委任第三職等任用資格。」
　　再按同法第十八條之一規定：「各機關職務，依職務列等表規定列二個或三個職
　　等者，初任該職務人員應自所列最低職等任用。但未具擬任職務最低職等任用資
　　格者，依第九條第三項規定辦理；已具較高職等任用資格者，仍以敘至該職務所
　　列最高職等為限。調任人員，依第十八條第一項第二款及第三款規定辦理。再任
　　人員所具任用資格高於職務列等表所列該職務最低職等時，依職務列等表所列該
　　職務所跨範圍內原職等任用。但以至所跨最高職等為限。」是本件之爭執，厥在
　　於原告是否屬公務人員任用法第九條第一項第二款所稱之依法銓敘合格之人員再
　　任公務人員？
六、經查：
  (一)按公務人員任用法施行細則第八條第一項及第二項第一款規定：（第一項）本法
　　第九條第一項第一款所稱依法考試及格，指依公務人員考試法規及本法施行前考
　　試法規所舉辦之各類公務人員考試及格。（第二項）本法第九條第一項第二款所
　　稱依法銓敘合格，包括在本法施行前依下列法規經銓敘機關審查合格，或准予登
　　記人員具有合法任用資格者：一依公務人員或分類職位公務人員各種任用法規及
　　各該機關組織法所定任用資格審查合格者。」
　(二)次按四十六年七月二十四日修正公布之交通事業人員任用條例第一條規定：「交
 　 通事業人員之任用依本條例行之。」第三條規定：「交通事業人員採資位職務分
  　立制，資位受有保障，同類職務可以調任。」第七條規定：「（第一項）交通事
　　業人員任用之程序如下：一業務長、副業務長、技術長、副技術長所任職務，由
　　交通部先行令派送請銓敘部核定後任用之。二高級業務員、高級技術員所任職務
　　，由事業總機構或該事業機構先行派令，報請交通部核轉銓敘部核定後任用之，
　　但其所任職務為該事業總機構或事業機構科長或相當科長以上職務及該事業一等
　　級分支機構主管者，應報請交通部先行派令，其未設總機構者，由該事業機構報
　　請令派之。三業務員、技術員所任職務，由各事業總機構或該事業機構任用，報
　　請交通部備案。四業務佐、技術佐以下所任職務，由各事業機構任用，報請直屬
　　上級機構備案。（第二項）總務人員之任用，除依本條例取得相當資位者外，依
　　公務人員任用法之規定。（第三項）主計人員人事人員之任用程序，分別依照各
　　該有關法令之規定辦理。」由以上規定可知，交通事業人員係採資位職務分立制
　　，關於業務員及技術員所任職務，由各交通事業總機構或該事業機構任用，報請
　　交通部備案，並未經銓敘機關審查合格或准予登記人員具有合法任用資格者，則
　　原告原係佐理技術員尚非公務人員任用法第九條第一項第二款所稱之「依法銓敘
    合格之人員」，故其於九十一年七月二十九日任台北市政府環境保護局木柵垃圾
    焚化廠委任第三職等至第五職等助理工程員，係適用同條項第一款「依法考試及
    格」，此觀諸原告之送審書亦同此記載，有送審書附於原審定卷可參。
  (三)原告於原審定依公務人員任用法第九條第一項第一款「依法考試及格」之規定合
    格實授前，既尚未經銓敘合格，則原告九十一年七月二十九日任台北市政府環境
    保護局木柵垃圾焚化廠委任第三職等至第五職等助理工程員，自係初任，而非再
    任，則原告依同法第十三條之規定，其僅取得委任第三職等任用資格，則被告依
　　同法第十八條之一第一項「各機關職務，依職務列等表規定列二個或三個職等者
　　，初任該職務人員應自所列最低職等任用。」審定原告官、職等為委任第三職等
    ，於法有據；原告主張其所具任用資格高於職務列等表所列該職務最低職等即第
　　三職等，其屬公務人員任用法第十八條之一第三項所稱之再任人員，應依職務列
　　等表所列該職務所跨範圍內最高職等即第五職等任用，尚屬誤會。
  (四)復按公務人員考績法第十一條規定：「（第一項）各機關參加考績人員任本職等
　  年終考績，具有左列各款情形之一者，取得同官等高一職等之任用資格：一、二
　　年列甲等者。二、一年列甲等二年列乙等者。（第二項）前項所稱任本職等年終
    考績，指當年一至十二月任職期間均任同一職等辦理之年終考績。另予考績及以
    不同官等職等併資辦理年終考績之年資，均不得予以併計取得高一職等升等任用
    資格。但以不同官等職等併資辦理年終考績之年資，得予以併計取得該併資之較
    低官等高一職等升等任用資格。」是公務人員考績升等依前揭之規定，須於任本
    職等二年列甲等年終考績或一年列甲等二年列乙等年終考績，始得取得同官等高
    一職等之任用資格，且本職等之認定，係指當年一至十二月任職期間均任同一職
    等辦理之年終考績而言。原告並未依公務人員任用法之規定任用為委任第三職等
    公務人員，則其自亦無依上開規定升任委任第五職等任用資格。
  (五)再按公務人員俸給法第六條第一項第四款規定：「初任各官等職務人員，其等級
    起敘規定如下：四普通考試或特種考試之四等考試及格者，敘委任第三職等本俸
    一級。」第二項第五款規定：「中華民國八十五年一月十七日公務人員考試法修
    正公佈前，考試及格人員，初任各官等職務時，其等級起敘規定如下：五普通考
    試或特種考試之丙等考試及格者，敘委任第三職等本俸一級。」本件原告係初任
    委任第三職等既已如前述，則其本應按其考試及格之種類敘委任第三職等本俸一
    級。至同法第十一條「依法銓敘合格人員，調任同職等職務時，仍依原俸級銓敘
    審定。在同官等內調任高職等職務時，具有所任職等職務任用資格者，自所任職
    等最低俸級起敘；如未達所任職等之最低俸級者，敘最低俸級；如原敘俸級之俸
    點高於所任職等最低俸級之俸點時，敘同數額俸點之俸級。在同官等內調任低職
    等職務以原職等任用人員，仍敘原俸級。權理人員，仍依其所具資格銓敘審定俸
    級。調任低官等職務人員，其原敘俸級如在所調任職等內有同列俸級時，敘同列
    俸級；如高於所調任職務職等最高俸級時，敘至年功俸最高級為止，其原敘較高
    俸級之俸點仍予照支。」及第十四條「本法施行前，經銓敘合格人員，於離職後
    再任時，其俸級核敘比照第十條規定辦理；本法施行後，經銓敘合格人員，於離
    職後再任時，其俸級核敘比照第十一條規定辦理。但所再任職務列等之俸級，高
    於原敘俸級者，敘與原俸級相當之俸級；低於原敘俸級者，敘所再任職務列等之
    相當俸級，以敘至所任職務之最高職等年功俸最高級為止。如有超過之俸級，仍
    予保留。俟將來調任相當職等之職務時，再予回復。」之規定，均係以「依法銓
    敘合格人員」為前提要件，原告尚無其適用。
  (六)末按公務人員俸給法第十七條規定：「公務人員曾任下列年資，如與現任職務職
    等相當、性質相近且服務成績優良者，得按年核計加級至其所銓敘審定職等之本
    俸最高級；如尚有積餘年資，且其年終 (度)考績 (成、核)合於或比照合於公務
    人員考績法第七條之規定，得按年核計加級至其所銓敘審定職等之年功俸最高級
    為止：一經銓敘部銓敘審定有案之年資。二公營事業人員年資。三依法令任官有
    案之軍職年資。四公立學校之教育人員年資。五公立訓練機構職業訓練師年資。
    曾任政務人員、民選首長、專科以上學校教師、社會教育機構專業人員及學術研
    究機構研究人員年資，如繳有成績優良證明文件，得比照前項規定，按年核計加
    級至其所銓敘審定職等之年功俸最高級為止。公務人員曾任前二項以外之公務年
    資，如與現任職務職等相當、性質相近且服務成績優良者，得按年核計加級至其
    所銓敘審定職等之本俸最高級為止。第一項所稱職等相當，指公務人員曾任職務
    等級與擬任職等相當；所稱性質相近，指公務人員曾任職務工作性質與擬任職務
    之性質相近。公務人員曾任職等相當、性質相近、服務成績優良年資提敘俸級之
    認定，其辦法，由考試院定之。」及同法施行細則第十五條規定：「第十五條規
    定：「公務人員曾任公務年資採計提敘俸級時，如其曾任職務等級較所銓敘審定
    職等為高者，高資可以低採。公務人員曾任公務年資依法採計作為取得任用資格
    之基本年資或已採計提敘俸級之年資，不得重複採計。但不同任用制度轉任人員
    ，依其所具任用資格重新銓敘審定敘俸時，前曾經採計提敘俸級之年資得重行採
    計。」，是依上開規定而訂定之「各類人員與行政機關公務人員職等相當年資採
    計提敘俸級對照表」附則一即說明該表僅作為採計年資提敘俸級之用，不作為認
    定任用資格及列等支薪與人員調任之依據，是原告主張其任職交通事業機構技術
    員最後支薪級為三十級，參照上開對照表規定，相當委任第五職等年功俸二級四
    ○○俸點，被告即應依此等級銓敘審定云云，顯係將提敘之規定誤作銓定職等之
    依據，不足採信。
七、綜上所述，原告之主張，均無可採，被告依公務人員任用法第九條第一項第一款
    、公務人員俸給法第六條及同法施行細則第十五條之規定，作成原審定，其認事
    用法，並無違誤，復審決定及再復審決定，遞予維持，亦無不合，原告訴請如聲
    明所示，為無理由，應予駁回。
八、兩造其餘之陳述，於判決結果不生影響者，不予一一論述，附此敘明。
據上論結，本件原告之訴為無理由，爰依行政訴訟法第九十八條第三項前段，判決如
主文。
中　　華　　民　　國　　九十三　　　年　　　九　　　　月　　　二十三　　日
                 臺 北 高 等 行 政 法 院   第 四 庭
                                審 判 長 法  官　王　立　杰
                                         法  官　黃　本　仁
                                         法  官　王　碧　芳
右為正本係照原本做成。
如不服本判決，應於送達後二十日內，向本院提出上訴狀並表明上訴理由，如於本判
決宣示後送達前提起上訴者，應於判決送達後二十日內補提上訴理由書（須按他造人
數附繕本）。
中　　　華　　　民　　　國　　九十三　　年　　　九　　　月　　二十三　　日
                                         法院書記官 鄭 聚 恩
